臺灣彰化地方法院民事裁定
110年度抗字第71號
抗  告  人  彰化縣田中鎮大社社區發展協會

法定代理人  陳新平  
相  對  人  姚昱瑾  
抗告人與相對人間勞資爭議執行裁定事件，抗告人對於民國110
年8月13日本院110年度勞執字第19號裁定提起抗告，本院裁定如
下：
    主  文
抗告駁回。
抗告程序費用新臺幣壹仟元由抗告人負擔。
    理  由
一、按勞資爭議經調解成立或仲裁者，依其內容當事人一方負私
    法上給付之義務，而不履行其義務時，他方當事人得向該管
    法院聲請裁定強制執行並暫免繳裁判費；於聲請強制執行時
    ，並暫免繳執行費。前項聲請事件，法院應於7日內裁定之
    。對於前項裁定，當事人得為抗告，抗告之程序適用非訟事
    件法之規定，非訟事件法未規定者，準用民事訴訟法之規定
    。有下列各款情形之一者，法院應駁回其強制執行裁定之聲
    請：調解內容或仲裁判斷，係使勞資爭議當事人為法律上
    所禁止之行為。調解內容或仲裁判斷，與爭議標的顯屬無
    關或性質不適於強制執行。依其他法律不得為強制執行。
    勞資爭議處理法第59條、第60條分別定有明文。依前開規定
    ，勞資爭議執行裁定聲請事件性質係屬非訟事件，是此項聲
    請之裁定，及抗告法院之裁定，僅須形式上審查是否符合非
    訟事件程序上之要件，無需為實體上之審查，倘利害關係人
    對之有所爭執，應循民事訴訟程序訴請法院為實體上之裁判
    ，以謀解決，非訟事件法院不得於該非訟事件程序中為實體
    上之審查及裁判。
二、相對人聲請意旨略以：
　　兩造間勞資爭議事件，前經彰化縣政府委託彰化縣勞資關係
    服務協會，指派調解人於民國（下同）110年7月8日調解成
    立，資方即抗告人同意給付勞方即相對人110年2、3月工資
    共計新臺幣（下同）6萬6,024元整，資方於110年7月15日前
    一次匯入勞方薪資帳戶......另勞方110年1月代墊郵資74元
    及課程材料費300元、110年2月代墊課程材料費544元、110
    年3月代墊郵資28元及課程材料費1萬2,280元，共計1萬3,22
    6元整，資方於110年7月30日前一次匯入勞方薪資帳戶。詎
    相對人即本件聲請人不履行該調解內容所載私法上之給付義
    務，爰依勞資爭議處理法第59條規定，聲請法院裁定准予強
    制執行等語。
三、抗告人抗告意旨略以：
　　抗告人已於110年7月15日撥付66,057元。抗告人為人民團體
    ，相對人為關懷據點人員，逕自聲明有12,280元材料代墊費
    用，因與其業務不符。查核銷單據正本是由縣府人員核定，
    工作人員無法以現有資料依7月8日協商內容核計，為避免影
    響社區眾人利益及避免相對人日後還有協商返還之爭議，待
    彰化縣政府8月份核發費用後，撥付12,280元，而抗告人於8
    月26日已撥付12,280元，相對人仍聲請對抗告人強制執行78
    .304元，與裁定書內容事實不符，爰提起抗告，請求廢棄原
    裁定等語。 
四、查兩造間給付工資等勞資爭議事件，經彰化縣政府指派調解
    人於110年7月8日調解成立，調解結果內容㈠為：經協商結果
    ，資方即抗告人同意給付勞方即相對人110年2、3月工資共
    計6萬6,024元整，資方於110年7月15日前一次匯入勞方薪資
    帳戶…另勞方110年1月代墊郵資74元及課程材料費300元、11
    0年2月代墊課程材料費544元、110年3月代墊郵資28元及課
    程材料費1萬2,280元，共計1萬3,226元整，資方於110年7月
    30日前一次匯入勞方薪資帳戶。有相對人提出之彰化縣政府
    勞資爭議調解記錄可稽（見原裁定卷第27至第29頁）。惟抗
    告人屆期未履行上揭調解內容所載義務，並迄未回覆原裁定
    命陳報履行情形之通知。抗告人雖抗辯已於110年7月15日撥
    付66,057元、於110年8月26日撥付12,280元予相對人云云，
    惟自形式上觀之，抗告人未依約定期限及清償方式為清償，
    即屬未依調解結果履行義務，相對人依前揭規定聲請裁定准
    予強制執行，自於法相符。縱抗告人所為已給付款項之抗辯
    為屬實，亦屬實體上之爭執，依上開說明，應由抗告人另行
    提起訴訟，以資解決，非本件非訟程序得予審究。從而，抗
    告人指摘原裁定不當，聲明廢棄，為無理由，應予駁回。
中　　華　　民　　國　　110 　年　　10　　月　13 　　日
                  民事第四庭 審判長   法  官  王鏡明
                                      法  官  廖國佑
                                      法　官　姚銘鴻
以上正本係照原本作成。
本件裁定不得抗告。 
中　　華　　民　　國　　110 　年　　10　　月　13 　　日
                                      書記官　陳品潔